Minutes et répertoires du notaire Nicolas Charles LE PRÉVOST, 27 mai 1710 - décembre 1719 (étude I)
Archives nationales
- Minutes de Nicolas Charles LE PRÉVOST, mai 1710 - décembre 1719; MC/ET/I/239 - MC/ET/I/287
  - Minutes. 1713, mai - juin, mai - juin 1713; MC/ET/I/251
    - Contrat de mariage entre Louis Henri Robeau, officier, rue de Beaune, et Charlotte Herny, fille de feu Charles Herny, laboureur, rue de Beaune., 26 juin 1713; MC/ET/I/251
      contrat de mariage; Beaune (rue de); Robeau, Louis-Henri; Herny, Charlotte; Herny, Charles; agriculteur
    - Testament de François, marquis de Vaugrenant, rue Neuve Sainte-Geneviève, époux de Marie Gabrielle Leclerc (cf. inventaire du 19 juin 1713, coté ET/I/0251)., 30 juin 1713; MC/ET/I/251
      testament; Neuve-Sainte-Geneviève (rue); Vaugrenant, François de; Leclerc, Marie Gabrielle
  - Minutes. 1713, juillet - septembre, juillet - septembre 1713; MC/ET/I/252
    - Transport par Jeanne-Baptiste d'Albert, comtesse de Verrue, demeurant rue des Vieilles-Tuileries, au nom et comme procuratrice de Charles-Hercule d'Albert de Luynes, à Jérôme Rousseau, maître maçon, demeurant rue Saint-Sauveur, de 2.025 livres 14 sols 6 deniers, à prendre sur les arrérages d'une rente sur les aides et gabelles appartenant audit sieur de Luynes, en paiement des travaux faits et à faire dans l'hôtel que la marquise de Saissac, sa soeur, fait construire rue de Varenne., 1er juillet 1713; MC/ET/I/252
    - GRANDERYE Louis marchand tapissier rue du Sépulcre § - Bail à loyer., 2 juillet 1713; MC/ET/I/252
    - MICHEL Lupin, maître peintre, rue Montorgueil § Consentement, 9 juillet 1713; MC/ET/I/252
    - Contrat de mariage entre Martin Habert, maître et marchand ouvrier en soie, rue du Vieux-Colombier, et Elisabeth Foulon, fille de feu Jacques Foulon, bourgeois d'Amiens, rue Mezière., 10 juillet 1713; MC/ET/I/252
      contrat de mariage; Vieux-Colombier (rue du); Habert, Martin; Foulon, Elisabeth; Foulon, Jacques; commerçant
    - Inventaire après décès de Antoine Charas de Fontenay, à la requête de son épouse Bénédicte Decerf., 14 juillet 1713; MC/ET/I/252
      inventaire après décès; Charas de Fontenay, Antoine; Decerf, Bénédicte
    - Transport par la comtesse de Verrue, comme procuratrice de la marquise de Saissac, à Jérôme Rousseau, maître maçon, de 1.670 livres 17 sols à prendre sur une rente sur la ville appartenant à ladite comtesse de Verrue. Le présent transport est fait en payement d'une pareille somme due audit Rousseau pour les travaux effectués par lui dans l'hôtel de la marquise de Saissac, rue de Varenne., 15 juillet 1713; MC/ET/I/252
      Documents du Minutier central concernant l'histoire de l'art (1700-1750), par Mireille Rambaud, tome II [études I à X, soit 2357 actes], Paris, Archives nationales, 1971, p. 722 (instrument de recherche imprimé dématérialisé, certaines notices sont plus détaillées dans la version intégrale accessible en ligne par la rubrique 'Autres instruments de recherche', voir contexte dans le Plan d’orientation général - Notaires de Paris, guides thématiques du Minutier).
    - Testament de Madeleine Dampierre, veuve de Philippe Dampierre, loueur de carrosses, rue de Seine., 19 juillet 1713; MC/ET/I/252
      testament; Seine (rue de); Tellier, Madeleine; Dampierre, Philippe; loueur de véhicules
    - Contrat de mariage entre Gaspard Coulon, rue de Picpus, et Jeanne Grangé, veuve de Joseph Fergé, bourgeois de Paris, rue Saint-Placide., 20 juillet 1713; MC/ET/I/252
      contrat de mariage; Saint-Placide (rue); Coulon, Gaspard; Grangé, Jeanne; Fergé, Joseph
    - COULON Jean maître ébéniste à Paris § mariage, 20 juillet 1713; MC/ET/I/252
    - Doreur § Nicolas André Pocion tailleur d'habits rue de l'Arbre Sec, met sa belle soeur Marie Anne Mellon âgée de 21 ans en apprentissage en qualité d'allouée pour un an, avec Antoine François Darras maître doreur, rue Saint Benoist. L'apprentie sera logée, nourrie blanchie pour son gros linge par son maître le sieur Poiron lui fera blanchir son menu linge et l'entretiendra d'habits Moyennant la somme de 30 livres payée comptant, 30 juillet 1713; MC/ET/I/252
    - Procuration donnée par les parents et amis des cinq enfants mineurs de Guillaume de L'Hoste et de défunte Madeleine Lepautre, à un procureur au Châtelet, à l'effet de procéder à la vente d'une maison provenant de la succession de Jean Lepautre, maître maçon, aïeul maternel desdits mineures. Parmi leurs parents et amis: Pierre Lepautre, oncle maternel et subrogé-tuteur, Pierre Legros, sculpteur ordinaire du roi, demeurant rue Saint-Marc, oncle maternel à cause de Marie Lepautre, sa femme, Jean Legros, peintre ordinaire du roi, demeurant rue des Petits-Champs, cousin., 2 août 1713; MC/ET/I/252
      Documents du Minutier central concernant l'histoire de l'art (1700-1750), par Mireille Rambaud, tome II [études I à X, soit 2357 actes], Paris, Archives nationales, 1971, p. 481 (instrument de recherche imprimé dématérialisé, certaines notices sont plus détaillées dans la version intégrale accessible en ligne par la rubrique 'Autres instruments de recherche', voir contexte dans le Plan d’orientation général - Notaires de Paris, guides thématiques du Minutier).
    - Inventaire après décès de Dorothée Barton, veuve de Guillaume Millet de Jeuves, chevalier., 8 août 1713; MC/ET/I/252
      inventaire après décès; Barton, Dorothée; Millet de Jeuves, Guillaume
    - PECQUET horloger à Paris 1 pendule avec sa boite d'écaille et marquetterie de Cuivre prisée .. 140 l. § Inventaire après décès de la veuve de Guillaume Mellet, 8 août 1713; MC/ET/I/252
    - Inventaire après décès de Marguerite Aliaume, à la requête de son époux Simon Gillet, maître peintre, rue Bordet., 19 août 1713; MC/ET/I/252
      inventaire après décès; Aliaume, Marguerite; Gillet, Simon; peintre
    - ALEAUME (Marguerite) épouse de Simon GILLET § Inventaire après décès de Marguerite ALEAUME, 19 août 1713; MC/ET/I/252
      inventaire après décès; Aleaume, Marguerite
    - Contrat de mariage entre Nicolas Blouin, cuisinier, rue de Grenelle, et Anne Ricard, fille de feu Louis Ricard, marchand en Picardie, rue de Grenelle., 20 août 1713; MC/ET/I/252
      contrat de mariage; Grenelle (rue de); Blouin, Nicolas; Ricard, Anne; Ricard, Louis; cuisinier; commerçant
    - Contrat de mariage entre Pierre Bordeaux, pâtissier, Vaugirard, et Nicole Diot, veuve de Paul Petit, cabaretier, Vaugirard., 21 août 1713; MC/ET/I/252
      contrat de mariage; Vaugirard (ancienne commune); Bordeaux, Pierre; Diot, Nicole; Petit, Paul; pâtissier; restaurateur
    - BELLIER (Estienne) la veuve de § Donation à cause de mort à Estienne BELLIER par Louis LANCAU, 28 août 1713; MC/ET/I/252
      donation; Bellier, Etienne
    - Inventaire après décès d'Henri, marquis de Sennecterre, époux de Marie-Thérèse de Dortan (cf.contrat de mariage du 29 septembre 1710, cote I,239)., 30 août 1713; MC/ET/I/252
      inventaire après décès; Sennecterre, Henri de; Dortan, Marie-Thérèse de
    - Testament de Bonaventure Perier, grande rue du Bac, veuve de Philippe Bacot, marchand à Verdun., 31 août 1713; MC/ET/I/252
      testament; Bac (rue du); Verdun (Meuse); Perier, Bonaventure; Bacot, Philippe; commerçant
    - Testament de Jean Pillet, marchand de vin, bourgeois de Paris, rue des Boucheries., 2 septembre 1713; MC/ET/I/252
      testament; Pillet, Jean; commerçant
    - Contrat de mariage entre Nicolas-Claude Bulté, maître cordonnier, rue de Bethisy, et Marie-Michéle Moreau, fille de feu Edme Moreau, marchand à Brinon, rue des Jardins., 5 septembre 1713; MC/ET/I/252
      contrat de mariage; Béthisy (rue); Jardins (rue des); Bulté, Nicolas-Claude; Moreau, Marie-Michéle; Moreau, Edme; cordonnier; commerçant
    - Contrat de mariage entre Pierre Moisy, près l'Hôtel des Invalides, et Marie Anne Lemaistre, fille de Martin Lemaistre, maître jardinier, près l'Hôtel des Invalides., 9 septembre 1713; MC/ET/I/252
      contrat de mariage; Invalides (hôtel des); Moisy, Pierre; Lemaistre, Marie Anne; Lemaistre, Martin; jardinier
    - Contrat de mariage entre Jean-Claude Lalouette, rue de Seine, et Jeanne Quéray, fille de Pierre Quéray, maître jardinier, rue de la Maladrerie., 10 septembre 1713; MC/ET/I/252
      contrat de mariage; Seine (rue de); Lalouette, Jean-Claude; Quéray, Jeanne; Quéray, Pierre; jardinier
    - Désistement par Jean-Baptiste Raussin, architecte ingénieur du roi, et Anne Biart, sa femme, séparée de biens, demeurant rue du Four, et par Pierre Prochasson, marchand de vins, du bail passé entre eux sous seing privé, pour trois années, le 29 novembre 1711, d'une boutique, de pièces et d'une cour avec écurie, faisant partie d'une maison sise rue des Canettes, appartenant audit Raussin., 14 septembre 1713; MC/ET/I/252
      Documents du Minutier central concernant l'histoire de l'art (1700-1750), par Mireille Rambaud, tome II [études I à X, soit 2357 actes], Paris, Archives nationales, 1971, p. 172 (instrument de recherche imprimé dématérialisé, certaines notices sont plus détaillées dans la version intégrale accessible en ligne par la rubrique 'Autres instruments de recherche', voir contexte dans le Plan d’orientation général - Notaires de Paris, guides thématiques du Minutier).
    - Bail par Jean-Baptiste Raussin et sa femme, des mêmes locaux dans la même maison (voir le désistement du 14 décembre 1713), anciennement à l'enseigne du Tranchoir d'argent, à Claude Bourgeois, marchand de vins, moyennant 310 livres de loyer annuel., 16 septembre 1713; MC/ET/I/252
    - Testament de Marie-Claude Coche, veuve de Jean-Baptiste Boileau, receveur général des Entrées de Dauphiné, grande rue du faubourg Saint-Martin., 17 septembre 1713; MC/ET/I/252
      testament; Faubourg-Saint-Martin (rue du); Coche, Marie-Claude; Boileau, Jean-Baptiste
    - Royal Jean, marchand orfèvre joaillier, grande rue du Bac § Bail, 18 septembre 1713; MC/ET/I/252
      bail; Royal, Jean
    - Inventaire après décès de Madeleine Letellier, femme de Jacques Benard, maître menuisier, rue Dauphine., 20 septembre 1713; MC/ET/I/252
      inventaire après décès; Dauphine (rue); Letellier, Madeleine; Benard, Jacques; menuisier
    - Letellier Charles, maître menuisier, rue des Vieilles Tuileries § Inventaire, 20 septembre 1713; MC/ET/I/252
      inventaire; Letellier, Charles
    - Contrat de mariage entre Louis Regnault, menuisier, rue Sainte-Marguerite, et Marie Elisabeth Gobinet, fille de Louis Gobinet, maître fruitier-oranger, rue du Four., 21 septembre 1713; MC/ET/I/252
      contrat de mariage; Sainte-Marguerite (rue); Four (rue du); Regnault, Louis; Gobinet, Marie-Elisabeth; Gobinet, Louis; menuisier
    - Regnault Louis, menuisier, rue Sainte-Marguerite § - Mariage avec Elisabeth Gobinet, 21 septembre 1713; MC/ET/I/252
      contrat de mariage; Regnault, Louis; Gobinet, Elisabeth
    - LEFEBURE Jean Baptiste entrepreneur de bâtiments § Mariage de Louis Regnault menuisier, 21 septembre 1713; MC/ET/I/252
    - Signatures de Jean-Baptiste Raussin et Anne Biart, en qualité d'amis du futur époux, au contrat de mariage entre Louis Regnault, maître menuisier, demeurant rue Sainte-Marguerite, et Marie-Élisabeth Gobinet., 21 septembre 1713; MC/ET/I/252
    - Partage de la succession d'Hélène Richard, femme de Pierre Menon, maître charron, rue de la Bourbe., 29 septembre 1713; MC/ET/I/252
      partage; Richard, Hélène; Menon, Pierre; charron
    - HÉBERT Claude entrepreneur de fortifications pour le roi § - Partage -, 29 septembre 1713; MC/ET/I/252
      partage
    - Contrat de mariage entre Paul Jubert, garçon jardinier, rue Blomet, et Marie-Jeanne Payen, fille de feu Henri Payen, jardinier, rue Blomet., 30 septembre 1713; MC/ET/I/252
      contrat de mariage; Blomet (rue); Jubert, Paul; Payen, Marie-Jeanne; Payen, Henri; jardinier; jardinier
    - Benard Jacques, maître menuisier, rue Dauphine § Inventaire de sa femme, 20 septembre 1743; MC/ET/I/252
      inventaire après décès; Benard, Jacques
  - Minutes. 1713, octobre - décembre, octobre - décembre 1713; MC/ET/I/253
    - Pannet (Laurent) maître cartier à Paris § Transport, 14 janvier 1700; MC/ET/I/253
      Pannet, Laurent
    - Inventaire après décès de Pierre Parmentier, maître franger, époux de Marie Françoise Villette, quai Conti., 3 octobre 1713; MC/ET/I/253
      inventaire après décès; Parmentier, Pierre; Villette, Marie Françoise
    - Partage de la succession d'Edmée Moreau, fille majeure., 3 octobre 1713; MC/ET/I/253
      partage; Moreau, Edmée
    - Bail de carrosse à Jean Coymans, gentilhomme hollandais., 9 octobre 1713; MC/ET/I/253
      bail; Hollande (Pays-Bas); Coymans, Jean
    - Partage de la succession de Louis Mothron, bourgeois de Paris., 14 octobre 1713; MC/ET/I/253
      partage; Mothron, Louis
    - Dépôt du testament de Jacques Lefébure, marchand libraire imprimeur, bourgeois de Paris., 17 octobre 1713; MC/ET/I/253
      testament; dépôt de pièces; Lefébure, Jacques; libraire; imprimeur
    - Inventaire après décès de Jacques Lefébure, marchand libraire et imprimeur, bourgeois de Paris., 24 octobre 1713; MC/ET/I/253
      inventaire après décès; Lefébure, Jacques; libraire; imprimeur
    - IMPRIMEURS § Inventaire de Jacques LEFEBURE marchand libraire et imprimeur matériel d'imprimerie (presse); livres., 24 octobre 1713; MC/ET/I/253
    - Contrat de mariage entre Gabriel Montoy, bourgeois de Paris, rue du Four, et Barbe Martin, fille de feu Jean Martin, maître tailleur à Roubaix, rue Saint-Dominique., 27 octobre 1713; MC/ET/I/253
      contrat de mariage; Four (rue du); Saint-Dominique (rue); Montoy, Gabriel; Martin, Barbe; Martin, Jean; tailleur d'habits
    - BRUNET Guillaume maître horloger rue de la Huchette ? § - Dépôt d'un certificat, 27 octobre 1713; MC/ET/I/253
    - TEXIER Jean maître Serrurier Rue Saint-Dominique § Apprentissage, 28 octobre 1713; MC/ET/I/253
    - Serrurier § Nicolas Tescier, boulanger faubourg Saint - Laurent met Sébastien Tescier son neveu âgé de 14 ans, met en apprentissage pour sept ans avec Jean Tescier maître serrurier rue Saint-Dominique. L'apprenti sera logé, nourri blanchi et entretenu par son maître. S.D.D.; Le contrat a été approuvé par Symphorien Huot François Bourgognat, Jacques Brochois, et Antoine Croizet maîtres serruriers à Paris, 28 octobre 1713; MC/ET/I/253
    - Contrat de mariage entre Henri Duliège, porteur boucher, petit marché du faubourg Saint-Germain, et Marie-Françoise Guiard, lingère, fille de feu Augustin Guiard, marchand de vins., 29 octobre 1713; MC/ET/I/253
      contrat de mariage; Duliège, Henri; Guiard, Marie-Françoise; Guiard, Augustin; boucher; teinturier blanchisseur; commerçant
    - Frédéric, comte d' Ahlfeldt, gentilhomme danois. Baux de carrosses: 30 octobre 1713 et 1er septembre 1714., 30 octobre 1713 - 1er septembre 1714; MC/ET/I/253
      bail; Danemark; Ahlfeldt, Frédéric (comte d')
    - Pellet Michel, maître menuisier § Mariage, 30 octobre 1713; MC/ET/I/253
    - Contrat de mariage entre de Claude Letellier, maître bourrelier, rue du Sépulcre, et Marie Geneviève Lepied, fille d'Etienne Lepied, marchand fripier, sous les piliers des Halles., 30 octobre 1713; MC/ET/I/253
      contrat de mariage; Saint-Sépulcre (rue du); Halles (piliers des); Letellier, Claude; Lepied, Marie Geneviève; Lepied, Etienne; sellier; commerçant; brocanteur
    - Contrat de mariage entre Jean Carmier, marchand bourgeois de Paris, rue Saint-Denis, et Madeleine Baudoin, veuve de François-Robert Sarazin, bourgeois de Paris, rue Galande., 2 novembre 1713; MC/ET/I/253
      contrat de mariage; Saint-Denis (rue); Galande (rue); Carmier, Jean; Baudoin, Madeleine; Sarazin, François-Robert; commerçant
    - Contrat de mariage entre Jean Belhomme, marchand fruitier, rue des Gobelins, et Germaine Dregny, fille de feu Jacques Dregny, maréchal, rue Férou., 2 novembre 1713; MC/ET/I/253
      contrat de mariage; Férou (rue); Belhomme, Jean; Dregny, Germaine; Dregny, Jacques; commerçant
    - Contrat de mariage entre René Routier, maçon, rue du Four, et Marie Madeleine Daty, veuve de Martin Gohel, potier de terre, rue Copeau., 3 novembre 1713; MC/ET/I/253
      contrat de mariage; Four (rue du); Copeau (rue); Routier, René; Daty, Marie-Madeleine; Gohel, Martin; maçon; potier
    - Partage de Gaston-Jean-Baptiste de Forax., 8 novembre 1713; MC/ET/I/253
      partage; Forax, Gaston-Jean-Baptiste de
    - Contrat de mariage entre Antoine Ballin, bourgeois de Paris, rue des Saints-Pères, et Marguerite Pruneau, fille de François Pruneau, menuisier, rue des Saints-Pères., 9 novembre 1713; MC/ET/I/253
      contrat de mariage; Saints-Pères (rue des); Ballin, Antoine; Pruneau, Marguerite; Pruneau, François; menuisier
    - Pruneau François, menuisier, à Menehoult (Champagne) § Mariage, 9 novembre 1713; MC/ET/I/253
    - Contrat de mariage entre Pierre Jean Baptiste Pillon, rue du Four, et Geneviève Le Chevaucheur, fille de feu Louis Le Chevaucheur, maître cordonnier, rue du Four., 12 novembre 1713; MC/ET/I/253
      contrat de mariage; Four (rue du); Pillon, Pierre-Jean-Baptiste; Le Chevaucheur, Geneviève; Le Chevaucheur, Louis; cordonnier
    - Contrat de mariage entre Jean Fleur, bourgeois de Paris, et Louise Girault, fille de Michel Girault, maître maçon, enclos de l'abbaye Saint-Germain-des-Prés., 13 novembre 1713; MC/ET/I/253
      contrat de mariage; Saint-Germain-des-Prés (hameau); Fleur, Jean; Girault, Louise; Girault, Michel; maçon
    - Inventaire après décès de Jeanne Petit, fille majeure, rue de Sèvre., 17 novembre 1713; MC/ET/I/253
      inventaire après décès; Petit, Jeanne
    - Contrat de mariage entre Jean Guenard, bourgeois de Paris, rue du Temple et Jeanne Hue, marchande et maîtresse lingère, veuve de Remi Veron, bourgeois de Paris, rue de la Cordonnerie., 19 novembre 1713; MC/ET/I/253
      contrat de mariage; Temple (rue du); Cordonnerie (rue de la); Guenard, Jean; Hue, Jeanne; Veron, Remi; teinturier blanchisseur; teinturier blanchisseur
    - TOUTIN Jean Serrurier; Auteuil § Vente de Terre, 19 novembre 1713; MC/ET/I/253
    - Testament de Bernard François Lelubois, maître de pension, rue d'Enfer, et Catherine Poulin, sa veuve., 22 novembre 1713; MC/ET/I/253
      testament; Enfer (rue d'); Lelubois, Bernard François; Poulin, Catherine
    - Partage de la succession de Jean François Truchot de la Tournelle, greffier en chef de la cour des aides, rue Sainte-Avoie, époux de Claude Denise Devassan., 23 novembre 1713; MC/ET/I/253
      partage; Sainte-Avoie (rue); Truchot de la Tournelle, Jean François; Devassan, Claude Denise
    - Lequin Barthélemy, orfèvre, rue de l'Arbalète § Obligation, 23 novembre 1713; MC/ET/I/253
      obligation; Lequin, Barthélemy
    - Inventaire après décès de Nicolas Guené, marchand de vin, quai d' Orsay, à la requête de sa veuve Marie Dessaux., 27 novembre 1713; MC/ET/I/253
      inventaire après décès; Orsay (quai d'); Guené, Nicolas; Dessaux, Marie; commerçant
    - Contrat de mariage entre Laurent Legent, gagne-denier, rue de l'Egoût, et Marguerite Dumont, veuve de feu Hubert Broussin, aubergiste, rue de l'Egoût., 30 novembre 1713; MC/ET/I/253
      contrat de mariage; Egout (rue de l'); Legent, Laurent; Dumont, Marguerite; Broussin, Hubert; journalier; hôtelier
    - FERRAND (Hugue) Maître tourneur à l'Hôpital § Donation, 30 novembre 1713; MC/ET/I/253
      donation; Ferrand, Hugue
    - Contrat de mariage entre Dominique Guillaume, aide d'office, rue chasse-midi et Catherine Bobié, fille de Jacques Bobié, porteur de chaise, rue chasse midi., 1er décembre 1713; MC/ET/I/253
      contrat de mariage; Chasse-Midi (rue du); Guillaume, Dominique; Bobié, Catherine; Bobié, Jacques; magasinier
    - Testament de Marie-Madeleine Betancourt, femme de Robert-René Michel, maître cordonnier, rue Sainte-Marguerite., 8 décembre 1713; MC/ET/I/253
      testament; Sainte-Marguerite (rue); Betancourt, Marie-Madeleine; Michel, Robert-René; cordonnier
    - Partage de Françoise Fretel., 8 décembre 1713; MC/ET/I/253
      partage; Fretel, Françoise
    - Inventaire après décès de Marie-Madeleine Betancourt, femme de Robert-René Michel, maître cordonnier, rue Sainte-Marguerite., 13 décembre 1713; MC/ET/I/253
      inventaire après décès; Sainte-Marguerite (rue); Betancourt, Marie-Madeleine; Michel, Robert-René; cordonnier
    - Testament de Marie Gouy, fille majeure, rue du Four., 13 décembre 1713; MC/ET/I/253
      testament; Four (rue du); Gouy, Marie
    - THOMAIN Claude Serrurier PASSY § Compte et Obligation, 17 décembre 1713; MC/ET/I/253
    - MARTIN André Valet de Chambre Tapissier de la C/te/ de la Motte Hôtel de la Motte Rue de Grenelle § Vente d'héritage, 17 décembre 1713; MC/ET/I/253
    - Testament d'Elisabeth Viart, Orléans, veuve de François Riballier de la Boullaye, écuyer., 18 décembre 1713; MC/ET/I/253
      testament; Orléans (Loiret); Viart, Elisabeth; Riballier de la Boullaye, François
    - Contrat de mariage entre Michel Petit, barbier perruquier, Saint-Germain-en-Laye, et Marguerite Rousseau, fille de Nicolas Rousseau, maître maréchal, petite rue du Bac., 26 décembre 1713; MC/ET/I/253
      contrat de mariage; Saint-Germain-en-Laye (Yvelines); Bac (petite rue du); Petit, Michel; Rousseau, Marguerite; Rousseau, Nicolas; coiffeur
    - Contrat de mariage entre Jean Dinancourt, concierge, porte Gaillon, et Marie-Claude Bruzaut, fille de feu Claude Bruzaut, cocher, rue Princesse., 28 décembre 1713; MC/ET/I/253
      contrat de mariage; Princesse (rue); Dinancourt, Jean; Bruzaut, Marie-Claude; Bruzaut, Claude; concierge; conducteur de véhicules
    - Contrat de mariage entre Jean Berson, dit Laferté, sergent, rue de la Corne, et Catherine Le Contre, fille de feu Pierre Le Contre, officier, rue de la Corne., 31 décembre 1713 - 1713; MC/ET/I/253
      contrat de mariage; Corne (rue de la); Berson, Jean; Le Contre, Catherine; Le Contre, Pierre
  - Minutes. 1714, janvier - février, janvier - février 1714; MC/ET/I/254
    - Inventaire après décès de Jacques Carbonnel, juré porteur de sel, rue du Four, à la requête de son épouse Marie-Anne Orrian., 2 janvier 1714; MC/ET/I/254
      inventaire après décès; Four (rue du); Carbonnel, Jacques; Orrian, Marie-Anne; magasinier
    - Testament de Louise Caustier, fille majeure, rue des Petits-Augustins., 4 janvier 1714; MC/ET/I/254
      testament; Petits-Augustins (rue des); Caustier, Louise
    - Testament de Marie Pétau, veuve de Louis, marquis de Ricey, chevalier., 6 janvier 1714; MC/ET/I/254
      testament; Pétau, Marie; Ricey, Louis de (marquis de Ricey)
    - Contrat de mariage entre Ghislain Vasseur, cocher, rue Villedo, et Marie Robutel, fille de feu Thomas Robutel, peigneur de laine, rue des Saints-Pères., 6 janvier 1714; MC/ET/I/254
      contrat de mariage; Saints-Pères (rue des); Vasseur, Ghislain; Robutel, Marie; Robutel, Thomas; conducteur de véhicules
    - Inventaire après décès de Rollin Guérin, maître corroyeur, rue des Canettes, à la requête de Françoise-Marie Houzé, sa veuve., 8 janvier 1714; MC/ET/I/254
      inventaire après décès; Canettes (rue des); Guérin, Rollin; Houzé, Françoise-Marie; tanneur
    - Testament de Claude Ticquet, conseiller au parlement, rue de Buci., 9 janvier 1714; MC/ET/I/254
      testament; Buci (rue de); Ticquet, Claude
    - Contrat de mariage entre Jean Sincerre, officier de cuisine, rue des Mauvais-Garçons, et Marie Marguerite Michelot, fille de feu Noël Michelot, receveur des entrées, rue Neuve Guillemain., 13 janvier 1714; MC/ET/I/254
      contrat de mariage; Mauvais-Garçons (rue des); Neuve-Guillemin (rue); Sincerre, Jean; Michelot, Marie Marguerite; Michelot, Noël
    - Bail de carrosse à Pierre-Théodore Van Henrecle., 15 janvier 1714; MC/ET/I/254
      bail; Hollande (Pays-Bas); Van Henrecle, Pierre-Théodore